【裁判字號】    92,再,9
【裁判日期】    920924
【裁判案由】    清償債務
【裁判全文】
臺灣桃園地方法院民事裁定  九十二年度再字第九號
    聲請人即
    債  務  人  甲○○
    相對人即
    債  權  人  乙○○
右當事人間請求清償債務事件，聲請人對於本院民國九十一年十二月十八日所為九十
一年度促字第七二六三八號確定之支付命令聲請再審，本院裁定如左：
    主      文
再審之聲請駁回。
再審聲請之程序費用由聲請人負擔。
    理      由
一、按「裁定已經確定，而有第四百九十六條第一項或第四百九十七條之情形者，得
    準用本編之規定，聲請再審。」、「再審之訴，應於三十日之不變期間內提起。
    前項期間，自判決確定時起算；但再審之理由知悉在後者，自知悉時起算。」、
    「再審之訴不合法者，法院應以裁定駁回之。」民事訴訟法第五百零七條、第五
    百條第一、二項、第五百零二條第一項分別定有明文。是提起再審之訴，原則上
    自判決確定時起算其不變期間，惟有再審理由知悉在判決確定之後者，始例外自
    知悉時起算其不變期間。又主張再審理由知悉在判決確定後者，應依同法第五百
    零一條第一項第四款規定，於書狀內表明其遵守不變期間之證據（最高法院七十
    三年台抗字第四四九號判例參照），若未依該規定載明者，因不屬同法第一百二
    十一條第一項所定書狀不合程式或有其他欠缺之情形，法院毋庸裁定定期命其補
    正，即得以其訴為不合法，逕以裁定駁回之（最高法院六十年度台抗字第五三八
    號判例、八十一年度台抗字第一七八號判決、六十三年度第三次民庭庭推總會決
    議參照）。另支付命令屬於裁定性質，聲請人如認支付命令確定前曾經有再審原
    因，自得依民事訴訟法第五百零七條規定，準用再審相關規定，聲請再審。
二、本件聲請人對本院於民國九十一年十二月十八日所為九十一年度促字第七二六三
    八號確定之支付命令聲請再審，經查上開支付命令業於九十二年一月十三日送達
    再審原告，經本院調閱上開案卷有附送達證書一紙可稽。是前述支付命令應於送
    達後二十日並扣除在途期間一日後之九十二年二月三日確定，則本件聲請再審之
    不變期間應自九十二年二月四日起算三十日並扣除在途期間一日後之九十二年三
    月六日屆滿，惟聲請人遲至九十二年八月二十日始聲請再審，顯已逾聲請再審之
    不變期間，聲請人復未依民事訴訟法第五百零七條準用第五百零一條第一項第四
    款之規定，表明並提出其已遵守聲請再審不變期間之證據。依前開說明，本件聲
    請顯難認為合法，應予駁回。
三、依民事訴訟法第五百零七條、第五百零二條第一項、第九十五條、第七十八條，
    裁定如主文。
中      華      民      國    九十二    年      九      月   二十四     日
                                臺灣桃園地方法院民事第一庭
~B法      官  張天民
右為正本係照原本作成
如對本判決上訴，須於判決送達後廿日內向本院提出上訴狀
中      華      民      國    九十二    年      九      月   二十九     日
~B法院書記官  羅文


司法院資訊處製作；財團法人民間司法改革基金會備份。
